【裁判字號】    97,審易,724
【裁判日期】    970702
【裁判案由】    違反著作權法
【裁判全文】
臺灣高雄地方法院刑事判決             97年度審易字第724號
公  訴  人  臺灣高雄地方法院檢察署檢察官
被      告  甲○○
上列被告因違反著作權法案件，經檢察官提起公訴（96年度偵字
第28091 號），嗣因被告於準備程序進行中就被訴事實為有罪陳
述，經告知簡式審判程序之旨並聽取當事人意見後，本院裁定進
行簡式審判程序，並判決如下：
    主  文
甲○○明知係侵害著作權之光碟重製物而散布，處有期徒刑捌月
，緩刑年，並應向指定之公益團體、地方自治團體或社區提供
貳佰小時之義務勞務，緩刑期內付保護管束。扣案如起訴書附表
所載盜版影音光碟共計玖佰玖拾貳片、目錄拾捌張、記事本壹份
、名片壹盒及標示牌拾面均沒收。
    事實及理由
一、被告甲○○係違反著作權法第91條之1 第3 項、第2 項明知
    係侵害著作財產權之光碟重製物而散布罪，其法定刑為死刑
    、無期徒刑、最輕本刑為3 年以上有期徒刑以外之罪，於準
    備程序進行中被告就被訴事實為有罪陳述，由受命法官告知
    簡式審判程序要旨並聽取其與公訴人之意見，經被告同意適
    用簡式審判程序後，本院亦認無不得或不宜改依簡式審判程
    序進行之處，爰依刑事訴訟法第273 條之1 第1 項、第284
    條之1 規定，本院合議庭裁定由受命法官獨任進行簡式審判
    程序，合先敘明。
二、本件犯罪事實及證據，除證據部分增列：「被告甲○○於本
    院審理中之自白」外，餘均引用檢察官起訴書（如附件）之
    記載。
三、核被告甲○○所為，係違反著作權法第91條之1 第3 項、第
    2 項明知係侵害著作財產權之光碟重製物而散布罪。被告意
    圖散布而持有之低度行為，應為散布之高度行為所吸收，不
    另論罪。按刑法刑事法若干犯罪行為態樣，本質上原具有反
    覆、延續實行之特徵，立法時既予特別歸類定為犯罪構成要
    件之行為要素，則行為人基於概括之犯意，在密切接近之一
    定時、地持續實行之複次行為，倘依社會通念於客觀上認為
    符合一個反覆、延續性之行為觀念者，於刑法評價上即應僅
    成立一罪，俾免有重複評價、刑度超過罪責與不法內涵之疑
    慮；學理上所稱「集合犯」之職業性、營業性或收集性等具
    有重複特質之犯罪均屬之，例如經營、從事業務、收集、販
    賣、製造、散布等行為概念者是（最高法院95年度台上字第
    1079號判決參照）。本件被告為圖牟利而自96年8 月間起至
    同年9 月30日為警查獲時止，多次販賣非法重製視聽著作光
    碟片之舉，具有反覆、延續實行之特徵，從而在行為概念上
    ，縱有多次散布之舉措，故應評價認係包括一罪之集合犯而
    論以一罪，方屬適法。爰審酌被告所為非僅侵害他人之著作
    財產權，影響知識經濟產業之發展，更損及我國保護智慧財
    產權之國際形象，應嚴予非難，惟衡酌被告犯罪之動機、目
    的，及散布與持有盜版光碟數量雖鉅，然犯罪後尚知坦承全
    部犯行等一切情狀，酌情量處如主文所示之刑，以資懲儆。
    另查，被告前未曾受有期徒刑以上刑之宣告，有台灣高等法
    院被告前案紀錄表1 件在卷可稽，茲念其僅因一時失慮以致
    誤罹刑章，事後更已坦承犯行，深具悔意，諒以經此起訴、
    審判程序，理當知所警惕，信無再犯之虞，遂認前開所宣告
    之刑以暫不執行為適當，併依刑法第74條第1 項第1 款規諭
    知緩刑3 年。然審酌被告前揭所為乃擅自侵害他人智慧財產
    權，為促使其日後得以知曉尊重法治之觀念，本院乃認除前
    開緩刑宣告外，另有賦予被告一定負擔之必要，遂併予諭知
    被告應向指定之公益團體、地方自治團體或社區提供200 小
    時之義務勞務，方能符合本件緩刑目的。另為促使被告於緩
    刑期間內隨時警惕、約束自身行為，避免再因一時衝動而犯
    罪，並協助被告建立正確法律觀念，及提供必要之協助及督
    促，且依其所犯情節認有加以追蹤觀護之必要，當依刑法第
    93條第1 項第2 款規定宣告在緩刑期內付保護管束，俾能由
    觀護人予以適當督促，並發揮附條件緩刑制度之立意及避免
    短期自由刑執行所肇致之弊端，以觀後效。此外，扣案如起
    訴書附表所載盜版影音光碟共計992 片、目錄18張、記事本
    1 份、名片1 盒及標示牌10面等俱係被告違反著作權法第91
    條之1 第3 項供犯罪所用之物，爰依同法第98條規定不問屬
    於被告與否，均予沒收之，附此敘明。
據上論斷，應依刑事訴訟法第273 條之1 第1 項、第299 條第1
項前段，著作權法第91條之1 第3 項、第2 項、第98條後段，刑
法第11條、第74條第1 項第1 款、第2 項第5 款、第93條第1 項
第2 款，判決如主文。
中     華     民    國    97    年    7    月     2   日
                    刑事第七庭  法  官 陳明呈
以上正本證明與原本無異。
如不服本判決應於收受本判決後10日內向本院提出上訴書狀，並
應敘述具體理由，如未敘述上訴理由者，應於上訴期間屆滿後20
日內補提理由書狀於本院（均須按他造當事人之人數附繕本）「
切勿逕送上級法院」。
中    華    民    國    97    年    7     月    3     日
                                書記官 林明忠
附錄本判決論罪科刑之法條：
著作權法第91條之1
擅自以移轉所有權之方法散布著作原件或其重製物而侵害他人之
著作財產權者，處3 年以下有期徒刑、拘役，或科或併科新臺幣
50萬元以下罰金。
明知係侵害著作財產權之重製物而散布或意圖散布而公開陳列或
持有者，處3 年以下有期徒刑，得併科新臺幣7 萬元以上75萬元
以下罰金。
犯前項之罪，其重製物為光碟者，處6 月以上3 年以下有期徒刑
，得併科新臺幣20萬元以上2 百萬元以下罰金。但違反第87條第
4 款規定輸入之光碟，不在此限。
犯前二項之罪，經供出其物品來源，因而破獲者，得減輕其刑。


司法院資訊處製作；財團法人民間司法改革基金會備份。
